臺灣士林地方法院刑事判決　　　　　　　95年度易字第1702號
公　訴　人　臺灣士林地方法院檢察署檢察官
被　　　告　乙○○
上列被告因違反動產擔保交易法案件，經檢察官聲請簡易判決處
刑（95年度偵字第11226 號、第14030 號），本院士林簡易庭認
本件不得以簡易判決處刑（95年度士簡字第1543號），改依通常
訴訟程序審理，本院訊問被告後，被告為有罪之陳述，經裁定認
為宜以簡式審判程序審理，並判決如下：
    主  文
乙○○動產擔保交易之債務人，意圖不法之利益，將標的物出質
，致生損害於債權人，處拘役伍拾玖日，如易科罰金，以銀元
佰元即新台幣玖佰元折算壹日。又動產擔保交易之債務人，意圖
不法之利益，將標的物遷移，致生損害於債權人，處拘役伍拾日
，如易科罰金，以銀元佰元即新台幣玖佰元折算壹日。應執行
拘役壹佰日，如易科罰金，以銀元佰元即新台幣玖佰元折算壹
日。
    事  實  及  理  由
一、本件犯罪事實、證據及所犯法條，除引用檢察官聲請簡易判
    決處刑書之記載（如附件）外，另補充：本件犯罪事實，業
    據被告乙○○於偵查及本院審理時自白不諱，並有告訴人朝
    欽實業股份有限公司之代理人甲○○於偵查中之證述明確，
    核與聲請簡易判決處刑書所載之其他證據相符，復有朝欽實
    業股份有限公司提供之慶豐商業銀行汽貸專案合作貸款申請
    書、汽車新領牌照登記書、慶豐商業銀行貸款契約、債權移
    轉證明書、臺灣臺北方法院95年度票字第4863號民事裁定、
    臺灣臺北地方法院非訟處理中心通知、朝欽實業股份有限公
    司寄予乙○○之存證信函、動產擔保附條件買賣契約書、分
    期中心親訪客戶記錄（含照片5 幀）、動產擔保交易動產抵
    押設定債權人變更登記申請書、動產擔保交易動產抵押設定
    移轉契約書、車輛動產抵押契約書、乙○○之戶籍謄本、還
    款明細查詢單（繳款紀錄）等影本各1 份附卷可參；又有七
    和實業股份有限公司提供之汽車新領牌照登記書、汽車附條
    件買賣契約書、動產擔保交易附條件買賣設定登記申請書、
    票據結清明細表（繳款紀錄）等影本在卷可稽，足見被告之
    自白與事實相符，本件事證明確，其犯行洵堪認定，應依法
    論科。
二、核被告乙○○所為，係先後犯動產擔保交易法第38條之意圖
    不法利益將標的物出質、及遷移，致生損害於債權人罪。兩
    罪之行為時一在93年間、一在94年12月間，相隔年餘，且行
    為態樣各別，顯係各別起意，應分論併罰。又按行為後法律
    有變更者，適用行為時之法律。被告行為後，前於94年2 月
    2 日修正公布之刑法，已於95年7 月1 日施行（95年7 月1
    日修正施行前刑法則稱修正前刑法）。刑法修正後，第2條
    第1 項「行為後法律有變更者，適用行為時之法律。但行為
    後之法律有利於行為人者，適用最有利於行為人之法律」之
    規定，係規範行為後法律變更所生新舊法律比較適用之準據
    法，於新法施行後，自應適用新法第2 條第1 項之規定，為
    「從舊從輕」之比較。經查：被告行為時之修正前刑法第41
    條第1 項前段規定：「犯最重本刑為5 年以下有期徒刑以下
    之刑之罪，而受6 個月以下有期徒刑或拘役之宣告，因身體
    、教育、職業、家庭之關係或其他正當事由，執行顯有困難
    者，得以1 元以上3 元以下折算1 日，易科罰金。」，上開
    易科罰金折算標準，並依被告行為時之罰金罰鍰提高標準條
    例第2 條前段（現已刪除，下稱修正前罰金罰鍰提高標準條
    例第2 條）規定，就其原定數額提高為100 倍折算1 日，則
    被告行為時之易科罰金折算標準，應以銀元100 元以上300
    元以下折算1 日，經折算為新臺幣後，應以新臺幣300 元以
    上900 元以下折算1 日。惟被告行為後之修正後刑法第41條
    第1 項前段則規定：「犯最重本刑為5 年以下有期徒刑以下
    之刑之罪，而受6 個月以下有期徒刑或拘役之宣告者，得以
    新臺幣1 千元、2 千元或3 千元折算1 日，易科罰金。」，
    比較修正前後之易科罰金折算標準，以適用被告行為時之修
    正前刑法第41條第1 項前段規定，並同時引用被告行為時之
    修正前罰金罰鍰提高標準條例第2 條之規定，較有利於被告
    。又修正前刑法第51條第6 款規定：「宣告多數拘役者，比
    照前款定其刑期，但不得逾四個月」；而修正後刑法第51條
    第6 款規定「宣告多數拘役者，比照前款定其刑期，但不得
    逾一百二十日」。綜觀此一修正，係屬文字之修正，依最高
    法院95年第21次刑事庭會議第六號決議，非屬法律之變更，
    應適用裁判時法，併此敘明。
三、爰審酌被告乙○○犯罪之動機、手段、所得之不法利益、犯
    後坦承犯行，態度尚稱良好、惟迄今尚未賠償告訴人損害等
    一切情狀，分別量處如主文所示之刑，並定其應執行之刑，
    及諭知易科罰金之折算標準。
據上論斷，應依刑事訴訟法第452 條、第273 條之1 第1 項、第
310 條之2 、第454 條第2 項、第299 條第1 項前段，動產擔保
交易法第38條，刑法第2 條第1 項、第11條前段，第51條第6 款
、修正前刑法第41條第1 項前段，罰金罰鍰提高標準條例第1條
前段，修正前罰金罰鍰提高標準條例第2 條，現行法規所定貨幣
單位折算新臺幣條例第2 條，判決如主文。
本案經檢察官王以文到庭執行職務。
中　　華　　民　　國　　96　　年　　1　　月　　11 　　日
                  刑事第一庭法  官  林清吉
以上正本證明與原本無異。
如不服本判決，應於判決送達後10日內，向本院提出上訴狀。
                            書記官  張茹茵
中　　華　　民　　國　　96　　年　　1 　　月　　11　　日
附錄本案論罪科刑法條全文：
動產擔保交易法第38條
動產擔保交易之債務人，意圖不法之利益，將標的物遷移、出賣
、出質、移轉、抵押或為其他處分，致生損害於債權人者，處3
年以下有期徒刑、拘役或科或併科6000元以下之罰金。
